臺灣基隆地方法院刑事判決　　　　　　　 94年度易字第235號
公　訴　人　臺灣基隆地方法院檢察署檢察官
被　　　告　甲○○　男　34歲.
上列被告因毒品危害防制條例案件，經檢察官提起公訴（94年度
毒偵字第1499號），本院合議庭裁定由受命法官獨任進行簡式審
判程序，判決如下：
    主  文
甲○○施用第二級毒品，累犯，處有期徒刑伍月，如易科罰金，
以佰元折算壹日。
    理  由
一、犯罪事實：
    甲○○前分別因施用第二級毒品案件，先後經依本院88年度
    毒聲字第98號、89年度毒聲字第274 號裁定，二次送勒戒處
    所執行觀察、勒戒後，均認無繼續施用毒品之傾向，分別於
    民國88年2 月6 日、89年3 月1 日執行完畢釋放，並由臺灣
    基隆地方法院檢察署檢察官各於88年2 月4 日、89年2 月29
    日，以88年度偵字第99號、89年度毒偵字第283 號為不起訴
    處分確定；甲○○復因施用第二級毒品案件，再依本院89年
    度毒聲字第1180號裁定令入戒治處所施以強制戒治（經送執
    行強制戒治後停止戒治出所，已於90年7 月23日交付保護管
    束期滿執行完畢），並經本院以89年度基簡字第530 號判處
    有期徒刑6 月確定（經送監執行，已於91年2 月13日執行完
    畢）。詎甲○○猶不知悔改，復於94年4 月18日不詳時間，
    在基隆市七堵區不詳地址公園內，以將安非他命結晶燒烤成
    煙後吸食之方式，施用第二級毒品安非他命1 次。嗣經警於
    94年4 月20日，在基隆市○○區○○路1 巷7 號執行搜索時
    查獲。
二、程序事項：
  (一)本件被告甲○○所犯並非死刑、無期徒刑、最輕本刑為3 年
    以上有期徒刑之罪或高等法院管轄第一審案件，其於準備程
    序進行中，先就被訴事實為有罪之陳述，經告知其簡式審判
    程序之旨，並聽取公訴人及被告之意見後，本院合議庭依刑
    事訴訟法第273 條之1 第1 項之規定，裁定由受命法官獨任
    進行簡式審判程序，合先敘明。
  (二)按犯毒品危害防制條例第10條之罪者，檢察官應聲請法院裁
    定令被告入勒戒處所觀察、勒戒，其期間不得逾2 月；觀察
    、勒戒或強制戒治執行完畢釋放後，5 年內再犯同條例第10
    條之罪者，檢察官應依法追訴；毒品危害防制條例第20條第
    1 項、第23條第1 項分別定有明文。查被告前因施用第二級
    毒品案件，經依本院88年度毒聲字第98號、89年度毒聲字第
    274 號裁定，二次送勒戒處所執行觀察、勒戒後，均認無繼
    續施用毒品之傾向，分別於88年2 月6 日、89年3 月1 日執
    行完畢釋放；復因施用第二級毒品案件，再依本院89年度毒
    聲字第1180號裁定令入戒治處所施以強制戒治，經送執行強
    制戒治後停止戒治出所，於90年7 月23日交付保護管束期滿
    執行完畢。此有被告前案紀錄表暨入出監資料表各1 份在卷
    可稽。被告於前述強制戒治處分執行完畢後，被訴其復於5
    年內再犯毒品危害防制條例第10條第1 項之罪名，依上開規
    定，其犯罪之訴追條件已經具備。
三、證據名稱：
　(一)被告自白：被告甲○○於本院準備程序及審理中自白上述犯
    罪事實，其任意自白核與下列事證相符，自應採為證據。
  (二)書證：
    台灣尖端先進生技醫藥股份有限公司出具之濫用藥物尿液檢
    驗報告書1 份（附於偵查卷第12頁）：被告經警查獲後採集
    之尿液檢體經檢驗結果，呈甲基安非他命之陽性反應。
  (三)綜上積極證據，上述犯罪事實已得確切之證明，被告犯行堪
    以認定，應依法論罪科刑。
四、論罪及科刑之理由：
  (一)查安非他命係毒品危害防制條例第2 條第2 項第2 款所定之
    第二級毒品。核被告所為，係犯毒品危害防制條例第10條第
    2 項之施用第二級毒品罪。被告施用第二級毒品前後，持有
    第二級毒品安非他命之低度行為，應為其施用第二級毒品之
    高度行為所吸收，不另論罪。
  (二)被告前因毒品危害防制條例案件，經本院以89年度基簡字第
    530 號判處有期徒刑6 月確定，經送監執行，已於91年2 月
    13日執行完畢，有被告前案紀錄表1 份在卷可按，其在5 年
    以內再犯本件有期徒刑以上之罪，為累犯，應依刑法第47條
    規定加重其刑。
  (三)本院審酌安非他命毒品對於人體會產生依賴性，並足以導致
    精神變態及造成死亡，係足以危害個人健康及社會安全之管
    制藥物，被告有毒品前科，並經執行觀察、勒戒及強制戒治
    完畢，猶不知戒除濫行施用毒品惡習，再犯本件施用毒品罪
    ，深陷毒坑無法自拔，及其犯罪之自我麻醉動機、犯罪之手
    段、所生自我戕害結果及犯罪後坦承犯行之態度等一切情狀
    ，量處如主文所示之刑，並諭知易科罰金之折算標準，以示
    懲儆。
五、應適用之法條：
    刑事訴訟法第273 條之1 第1 項、第284 條之1 、第299 條
    第1 項前段、第310 條之2 、第454 條，毒品危害防制條例
    第10條第2 項、第23條第2 項，刑法第11條、第47條、第41
    條第1 項前段，罰金罰鍰提高標準條例第2條。
六、上訴方式之曉示：
    如不服本判決，得於收受送達後10日內，向本院提出上訴書
    狀，上訴於臺灣高等法院。
本案經檢察官高永棟到庭執行職務。
中　　華　　民　　國　　94　　年　　7 　　月　　4 　　日
                  刑事第一庭法　官  蔡岱霖
以上正本證明與原本無異。
對於本判決如有不服，應於收受送達後10日內，向本院提出上訴
書狀，上訴於臺灣高等法院，並按他造當事人之人數附具繕本。
中　　華　　民　　國　　94　　年　　7 　　月　　4 　　日
                      　　　書記官  明祖斌
附錄本判決論罪之法條全文
毒品危害防制條例第10條第2項：
　施用第二級毒品者，處三年以下有期徒刑。
